【裁判字號】    98,易,977
【裁判日期】    980527
【裁判案由】    毒品危害防制條例
【裁判全文】
臺灣板橋地方法院刑事判決               98年度易字第977號
公  訴  人  臺灣板橋地方法院檢察署檢察官
被      告  甲○
選任辯護人  舒建中律師
上列被告因違反毒品危害防制條例案件，經檢察官提起公訴（98
年度毒偵字第1391號），被告於準備程序中就被訴事實為有罪之
陳述，經本院裁定改以簡式審判程序審理，判決如下：
    主  文
甲○施用第二級毒品，累犯，處有期徒刑捌月。
    事  實
一、甲○前於民國92年間因施用毒品案件，經本院以92年度毒聲
    字第490 號裁定送觀察、勒戒，因認有繼續施用毒品傾向，
    再由本院以92年度毒聲字第783 號裁定令入戒治處所施以強
    制戒治，於戒治期間經評定為合格，經本院以92年度毒聲字
    第3605號裁定停止戒治，所餘戒治期間並付保護管束，於92
    年12月5 日出所，嗣於93年3 月12日保護管束期滿，由臺灣
    板橋地方法院檢察署檢察官於93年4 月13日以93年度戒毒偵
    字第139 號為不起訴處分確定。甲○又於(1)95年間因施用毒
    品案件，經本院以95年度易字第847 號判處有期徒刑10月，
    上訴後由臺灣高等法院95年度上易字第2251號判決駁回上訴
    確定；(2)再於同年間因施用毒品案件，經本院以95年度訴字
    第3624號判處有期徒刑7 月確定，上開2 罪復經臺灣高等法
    院以96年度聲減字第1969號裁定各減其刑期二分之一，並定
    應執行有期徒刑8 月確定；(3)又於96年間因施用毒品案件，
    經本院以96年度易字第1127號判處有期徒刑8 月確定；(4)復
    於96年間因施用毒品案件，經本院以96年度易字第1886號判
    處有期徒刑9 月，減為有期徒刑4 月又15日確定，再經本院
    以96年度聲減字第6915號裁定就上開(3)案減為有期徒刑4 月
    合併定應執行刑為有期徒刑8 月確定，復與上開(1)(2)所定之
    應執行刑接續執行，嗣於97年7 月8 日假釋出監並付保護管
    束，迨於97年7 月28日保護管束期滿，假釋未經撤銷視為執
    行完畢。
二、詎甲○仍不知戒除毒癮，竟於觀察勒戒執行完畢釋放後5 年
    內，基於施用第二級毒品甲基安非他命之犯意，於97年10月
    28日15時許（起訴書略載時間部分，應予更正），在友人住
    處（地點不詳），以甲基安非他命置入玻璃管吸食器內再點
    火燒烤吸食煙霧之方式施用第二級毒品甲基安非他命1 次，
    嗣於97年10月29日15時許，因屬毒品列管人口而為警通知到
    局採尿送驗，檢驗結果呈甲基安非他命陽性反應，始悉上情
    。
三、案經臺北縣政府警察局海山分局報告臺灣板橋地方法院檢察
    署檢察官偵查起訴。
    理  由
一、本案被告甲○所犯為死刑、無期徒刑或最輕本刑為3 年以上
    有期徒刑以外之罪，其於準備程序中就被訴事實為有罪之陳
    述，經法官告知簡式審判程序之旨，並聽取公訴人及被告之
    意見後，依刑事訴訟法第273 條之1 第1 項規定，裁定進行
    簡式審判程序，合先敘明。
二、上開事實，業據被告甲○於本院審理時坦承不諱，且被告為
    警查獲時採尿送驗結果，呈甲基安非他命之陽性反應，有臺
    北縣政府警察局海山分局毒品案件尿液檢體編號及姓名對照
    表及臺灣檢驗科技股份有限公司97年11月11日CH/2008/A075
    6 號濫用藥物檢驗報告各1 紙在卷可證。上述鑑驗結果，均
    係檢驗機關本於專業知識及以精密儀器或科學檢驗方法所得
    之結論，自可憑信，足見被告自白與事實相符，堪以採信。
    又被告前於92年間因施用毒品案件，經本院以92年度毒聲字
    第490 號裁定送觀察、勒戒，因認有繼續施用毒品傾向，再
    由本院以92年度毒聲字第783 號裁定令入戒治處所施以強制
    戒治，於戒治期間經評定為合格，經本院以92年度毒聲字第
    3605號裁定停止戒治，所餘戒治期間並付保護管束，於92年
    12月5 日出所，嗣於93年3 月12日保護管束期滿，由臺灣板
    橋地方法院檢察署檢察官於93年4 月13日以93年度戒毒偵字
    第139 號為不起訴處分確定，有臺灣板橋地方法院檢察署刑
    案資料查註紀錄表及臺灣高等法院被告前案紀錄表各1 份在
    卷可參。從而，本件事證明確，被告經觀察勒戒、強制戒治
    執行完畢釋放後，5 年內再犯本件施用毒品之犯行堪予認定
    。
三、查甲基安非他命屬毒品危害防制條例第2 條第2 項第2 款所
    稱之第二級毒品，不得持有、施用，被告竟持以施用，核其
    所為，係犯同條例第10條第2 項之施用第二級毒品罪。其施
    用前持有甲基安非他命之低度行為，應為施用之高度行為所
    吸收，不另論罪。查被告前於(1)95年間因施用毒品案件，經
    本院以95年度易字第847 號判處有期徒刑10月，上訴後由臺
    灣高等法院95年度上易字第2251號判決駁回上訴確定；(2)再
    於同年間因施用毒品案件，經本院以95年度訴字第3624號判
    處有期徒刑7 月確定，上開2 罪復經臺灣高等法院以96年度
    聲減字第1969號裁定各減其刑期二分之一，並定應執行有期
    徒刑8 月確定；(3)又於96年間因施用毒品案件，經本院以96
    年度易字第1127號判處有期徒刑8 月確定；(4)復於96年間因
    施用毒品案件，經本院以96年度易字第1886號判處有期徒刑
    9 月，減為有期徒刑4 月又15日確定，再經本院以96年度聲
    減字第6915號裁定就上開(3)案減為有期徒刑4 月合併定應執
    行刑為有期徒刑8 月確定，復與上開(1)(2)所定之應執行刑接
    續執行，嗣於97年7 月8 日假釋出監並付保護管束，迨於97
    年7 月28日保護管束期滿，假釋未經撤銷視為執行完畢，有
    臺灣板橋地方法院檢察署刑案資料查註紀錄表及臺灣高等法
    院被告前案紀錄表各1 份在卷可按，其受有期徒刑之執行完
    畢後，5 年之內故意再犯有期徒刑以上之罪，為累犯，應依
    刑法第47條第1 項之規定加重其刑。爰審酌被告素行非佳，
    此有卷附之臺灣高等法院被告前案紀錄表1 份可參，且被告
    經觀察勒戒及多次刑事科刑處罰後，仍未能戒除毒癮，顯見
    其無戒毒悔改之意，惟其施用毒品之次數僅1 次，犯罪後坦
    認犯行，態度尚稱良好等一切情狀，量處如主文所示之刑。
    至檢察官雖具體求刑1 年，惟審酌被告本次犯行及並未造成
    他人之具體危害，本院認量處前開之刑，已足懲戒其犯行，
    求刑意旨，毋寧過重，附此敘明。
據上論斷，應依刑事訴訟法第273 條之1 第1 項、第299 條第1
項前段，毒品危害防制條例第10條第2 項，刑法第11條前段、第
47條第1 項，判決如主文。
本案經檢察官連思藩到庭執行職務。
中    華    民    國    98    年    5     月    27    日
                  刑事第十四庭  法  官  陳海寧
以上正本證明與原本無異。
如不服本判決，應於收受本判決送達後10日內，向本院提出上訴
書狀，其未敘述上訴理由者，並得於提起上訴後10日內向本院補
提理由書狀（均須按他造當事人之人數附繕本）「切勿逕送上級
法院」。
                                書記官  潘佳欣
中    華    民    國    98    年    5     月    27    日
附錄本案論罪科刑法條
毒品危害防制條例第10條
施用第一級毒品者，處 6 月以上 5 年以下有期徒刑。
施用第二級毒品者，處 3 年以下有期徒刑。


司法院資訊處製作；財團法人民間司法改革基金會備份。
